---
title: "Assignment10"
author: "JWP"
date: '2019 6 25 '
output: html_document
---

```{r setup, include=FALSE}
knitr::opts_chunk$set(echo = TRUE)
```

## Chapter 06. Practice
<br><br>
```{r}
options(digits=4)
```

<br><br>

### 모비율 추정
<br><br>

#### 1. 어느 대학교에서 대중교통을 이용하여 등교하는 학생의 비율을 알아보기 위하여 이 학교 학생 중 n 명을 임의 추출하여 조사한 결과 50%의 학생이 대중교통을 이용하여 등교하는 것으로 나타났다. 이 결과를 이용하여 이 대학교 전체 학생 중에서 대중교통을 이용하여 등교하는 학생의 비율 p에 대한 신뢰도 95%의 신뢰 구간을 구하시오.
<br>

#### phat <- 0.5n
<br>
```{r}
print("95% 신뢰구간 : phat - 1.96 * sqrt(phat*(1-phat)/n) <= p <= phat + 1.96 * sqrt(phat*(1-phat)/n)")
```

<br><br>

#### 2. 어느 음식점에서 새로운 메뉴를 개발하여 이 메뉴에 대한 선호도를 조사하기로 하였다. 고객 100명을 임의추출하여 이 메뉴에 대한 반응을 조사하였더니 이들 중 4/5가 선호한다고 하였다. 전체 고객의 새로운 메뉴에 대한 선호도를 p라 할 때, 모비율 p에 대한 신뢰도 95%의 신뢰구간을 구하시오.
<br>
```{r}
n <- 100
phat <- 4/5

ll <- phat - 1.96 * sqrt(phat*(1-phat)/n)
ul <- phat + 1.96 * sqrt(phat*(1-phat)/n)
print(paste("95% 신뢰구간 : (", format(ll, digits=4), ",", format(ul, digits=4), ")"))
```

<br><br>

#### 3. 우리나라 성인 남성의 흡연율을 조사한다고 한다. 이에 성인 남자 1,000명을 무작위로 뽑아 흡연 여부를 조사하였더니, 430명이 흡연을 하고 있었다. 이때 흡연율(모비율)에 대한 90% 신뢰구간을 추정하시오.
<br>
```{r}
n <- 1000
phat <- 430/1000

ll <- phat - 1.64 * sqrt(phat*(1-phat)/n)
ul <- phat + 1.64 * sqrt(phat*(1-phat)/n)
print(paste("90% 신뢰구간 : (", format(ll, digits=4), ",", format(ul, digits=4), ")"))
```

<br><br>

### 1-Sample T test

#### 1. A회사의 건전지의 수명시간이 1000시간 일 때, 무작위로 뽑은 10개의 건전지에 대한 수명은 다음과 같다. \
<br>

####     980, 1008, 968, 1032, 1012, 996, 1021, 1002, 996, 1017 
<br>

#### 샘플이 모집단과 같다고 할 수 있는가?
<br>
```{r}
mu <- 1000
x <- c(980, 1008, 968, 1032, 1012, 996, 1021, 1002, 996, 1017)
t.test(x, mu=mu)
print("Answer : p-value = 0.6 으로 alpha = 0.05 보다 크므로 샘플이 모집단과 같다고 할 수 있다.")
```

<br><br>

#### 2. 어떤 반의 학생들의 수학 평균성적은 55점이었다. 0교시 수업을 시행하고 나서 학생들의 시험 성적은 다음과 같다. 
<br>

####     58, 49, 39, 99, 32, 88, 62, 30, 55, 65, 44, 55, 57, 53, 88, 42, 39
<br>

#### 0교시 수업을 시행한 후, 학생들의 성적은 올랐다고 할 수 있는가?
<br>
```{r}
mu <- 55
x <- c(58, 49, 39, 99, 32, 88, 62, 30, 55, 65, 44, 55, 57, 53, 88, 42, 39)
t.test(x, mu=mu, alternative = "greater")
print("Answer : p-value = 0.4 으로 alpha = 0.05 보다 크므로 성적이 올랐다고 할 수 없다.")
```

<br><br>

#### 3. 2006년 조사에 의하면 한국인의 1인 1일 평균 알코올 섭취량이 8.1g 이다. 2008년 무작위로 뽑은 알코올 섭취량은 다음과 같다.
<br>

####     15.50, 11.21, 12.67, 8.87, 12.15, 9.88, 2.06, 14.50, 0, 4.97
<br>

#### 평균 알코올 섭취량이 달라졌다고 할 수 있는가?
<br>
```{r}
mu <- 8.1
x <- c(15.50, 11.21, 12.67, 8.87, 12.15, 9.88, 2.06, 14.50, 0, 4.97)
t.test(x, mu=mu)
print("Answer : p-value = 0.5 으로 alpha = 0.05 보다 크므로 섭취량이 달라졌다고 할 수 없다.")
```

<br><br>
