---
title: "Assignment12"
author: "JWP"
date: '2019 6 28 '
output: html_document
---

```{r setup, include=FALSE}
knitr::opts_chunk$set(echo = TRUE)
```

## Chapter 09. Practice
<br><br>

### 회귀 분석
<br><br>

#### 1. 부모의 키가 클수록 자식의 키도 상대적으로 크다고 하는데, 아버지의 키와 아들의 키를 조사하였더니 아래와 같이 나왔다고 한다. 이 자료를 바탕으로 해서 회귀식을 구하고 아버지의 키가 165cm일 때 아들의 키는 얼마인지 예측하시오.
<br>

####     아버지의 키(x):	150  160  170  180  190
<br>

####     아들의 키(y):	176  179  182  181  185
<br>
```{r}
height.f <- c(150, 160, 170, 180, 190)
height.s <- c(176, 179, 182, 181, 185)
height <- data.frame(father = height.f, son= height.s)
fit <- lm(son ~ father, data=height)

print(paste("회귀분석 결과 상수항과 회귀계수는 각각 (", format(fit$coefficients[1], digits=4),
            ",", format(fit$coefficients[2], digits=4), ") 이므로 아버지의 키가 165일때 아들의 키는", 
            165*fit$coefficients[2]+fit$coefficients[1], "이다."))
```

<br><br>

#### 2. 소득이 높을수록 신용카드 사용량이 많아진다고 하는데, 월 소득 대비 신용카드 사용량을 조사하였더니 아래와 같이 나왔다고 한다. 이 자료를 바탕으로 해서 회귀식을 구하고, 월 소득이 250만원일 때 신용카드 사용량을 예측하시오. (단위: 만원)
<br>

#### 월 소득(x):	100  200  300  400  500
<br>

#### 카드 사용량(y):	 30    70    85  140  197
<br>
```{r}
x <- c(100, 200, 300, 400, 500)
y <- c(30, 70, 85, 140, 197)
xy <- data.frame(월소득 = x, 카드사용량= y)
fit2 <- lm(카드사용량 ~ 월소득, data=xy)

print(paste("회귀분석 결과 상수항과 회귀계수는 각각 (", format(fit2$coefficients[1], digits=4),
            ",", format(fit2$coefficients[2], digits=4), ") 이므로 월 소득이 250만원일 때 신용카드 사용량은", 
            250*fit2$coefficients[2]+fit2$coefficients[1], "이다."))
```

<br><br>

#### 3. mtcars 데이터셋에서 배기량(disp)에 따른 마력(hp)의 회귀식을 구하시오.
<br>
```{r}
fit3 <- lm(mtcars$hp ~ mtcars$disp, data=mtcars)

print(paste("배기량(disp)에 따른 마력(hp)의 회귀식은",
            "[ 마력(hp) = ", format(fit2$coefficients[2], digits=4), "* 배기량(disp) +",
            format(fit2$coefficients[1], digits=4), "] 이다."))
```

<br><br>

#### 4. MASS 패키지를 설치하고, 이 패키지 안에 있는 Boston 데이터셋을 이용하여 Boston 인근의 집값을 결정하는 다중회귀 모델을 만드시오.
<br>
```{r}
library(MASS)
str(Boston)
head(Boston)
library(leaps)

subsets <- regsubsets(medv ~ ., data=Boston,
                      method='seqrep', nbest=4)
subsets <- regsubsets(medv ~ ., data=Boston,
                      method='exhaustive', nbest=4)

plot(subsets)
fit <- lm(medv ~ zn + chas + nox + rm + dis + ptratio + black + lstat, data=Boston)
summary(fit)
```

<br><br>